【裁判字號】    92,上訴,759
【裁判日期】    920630
【裁判案由】    違反毒品危害防制條例
【裁判全文】
臺灣高等法院高雄分院刑事判決                  九十二年度上訴字第七五九號
    上  訴  人
    即  被  告  甲○○
    選任辯護人  沈榮生律師
右上訴人因違反毒品危害防制條例案件，不服臺灣高雄地方法院九十年度訴字第一九
一一號中華民國九十二年二月二十七日第一審判決（起訴案號：臺灣高雄地方法院檢
察署九十年度偵字第一一二九五號），提起上訴，本院判決如左：
    主  文
上訴駁回。
    事  實
一、甲○○曾於民國八十四年間，因違反肅清煙毒條例、麻醉藥品管理條例案件，分
    別經臺灣高雄地方法院判處有期徒刑三年一月、一年、一年八月確定，經聲請定
    應執行刑為有期徒刑五年八月，並於八十九年六月二十六日縮刑期滿執行完畢。
    甲○○基於意圖營利販賣第一級毒品海洛因之犯意，於九十年二月中旬至同年五
    月二十五日間之某日，自綽號「大胖仔」之不詳姓名年籍成年男子以新台幣（下
    同）約三十餘萬元之價格販入合計毛重約一四九點一公克之塊狀海洛因後，即在
    高雄縣鳳山市○○街五六號六樓之一「二○一」室租住處，以其所有之研磨機一
    台，將販入塊狀之第一級毒品海洛因研磨成粉狀後，再以夾鏈袋分裝為二十七包
    （合計淨重一二四點九二公克，包裝重一三點二○公克），俟機欲售予不特定人
    。嗣於九十年五月二十五日下午三時許，在高雄縣鳳山市○○路與新生街口為警
    當場查獲，並自其手上之皮包內起獲前述之第一級毒品海洛因二十包（分別以五
    小包（合計毛重約二點四公克）、五小包（合計毛重約三點八公克）、五小包（
    合計毛重約五點零公克）、二小包（合計毛重約四點零公克）、三小包（合計毛
    重約二點二公克）為單位，再以五個夾鏈袋分裝成五包），且經警帶同甲○○至
    其上開租住處又起獲前述第一級毒品海洛因七包（分別以一包（毛重約二四公克
    ）、一包（毛重約十七公克）、一包（毛重約三一點六公克）、一包（毛重約四
    三點四公克）、一包（毛重約三點七公克）、二包（合計毛重約一點零公克）為
    單位分裝）及其所有供分裝第一級毒品海洛因以利販賣犯罪所用之殘留有第一級
    毒品海洛因之研磨機一台。
二、案經高雄縣政府警察局鳳山分局報請臺灣高雄地方法院檢察署檢察官偵查起訴。
    理  由
一、訊據上訴人即被告甲○○矢口否認有何販賣第一級毒品海洛因之犯行，辯稱：上
    開海洛因是我向綽號「大胖仔」之成年男子所購買，我是從九十二年二月中旬陸
    續向他買的，均供自己施用云云。經查：
  (一)被告於警訊、偵查及原審審理中固均供稱：在高雄縣鳳山市○○路與新生街口為
    警查獲之第一級毒品海洛因二十包（分別以五小包（合計毛重約二點四公克）、
    五小包（合計毛重約三點八公克）、五小包（合計毛重約五點零公克）、二小包
    （合計毛重約四點零公克）、三小包（合計毛重約二點二公克）為單位，再以五
    個夾鏈袋分裝成五包，放在一只皮包內），係伊在路上撿到的，並非伊所有云云
    ，惟於本院調查時已供認：這些東西是我向綽號「大胖仔」之男子所購買，他年
    約三十幾歲，我是從九十二年二月中旬陸續向他買的；被查獲當天我從大寮家裡
    攜帶二十包海洛因是要帶到鳳山租屋處等語明確（見本院九十二年五月十五日訊
    問筆錄）。證人即查獲本案之高雄縣政府警察局鳳山分局警員蔡坤景於原審審理
    中亦結稱：「（問：為何在曹公路與新生路口查獲本案？）因為有民眾檢舉說被
    告有在現場販賣毒品，所以我們就在現場附近埋伏，之前我們也有在調查他涉嫌
    販毒的事情。」「（問：當天被告為何出現在查獲現場？）可能是與人約在該處
    ，當時他騎乘摩托車到現場等候時，我們上前逮捕。」「（問：提示皮包，該皮
    包是否是逮捕被告時所扣得？）本來該皮包被告拿在手上，他見我們上前逮捕時
    ，他就把該皮包丟在地上，我們撿起來發現裡面有放置安非他命及海洛英，事後
    又到被告鳳山市○○街五六號之一「二○一」室住處查獲疑似的帳冊、聯絡簿、
    研磨機等。」「（問：當時確實有看到被告丟棄該皮包？）確實，當時我們有四
    人事先在現場埋伏一段時間，是看到被告才上前抓他的，皮包確實是被告丟棄的
    。」等語甚詳（見原卷第四九至五二頁），被告對證人蔡坤景上開證言亦表示沒
    有意見（見本院九十二年五月十五日訊問筆錄），足見上開扣案之海洛因二十包
    確屬被告所有無訛；又被告嗣帶同警方至其高雄縣鳳山市○○街五六號六樓之一
    「二○一」室租住處查獲第一級毒品海洛因七包（分別以一包（毛重約二四公克
    ）、一包（毛重約十七公克）、一包（毛重約三一點六公克）、一包（毛重約四
    三點四公克）、一包（毛重約三點七公克）、二包（合計毛重約一點零公克）為
    單位分裝）及其所有供研磨塊狀海洛因成粉狀之研磨機一台等情，亦據其迭於警
    訊及偵、審中供承不諱，並有扣押物品清單一紙附卷可稽（見偵查卷第三頁），
    而上開扣案共二十七包之白色粉末（合計淨重一二四點九二公克，包裝重一三點
    二○公克），經送請法務部調查局鑑定結果，均確係第一級毒品海洛因，且該扣
    案之研磨機一台，亦殘留有第一級毒品海洛因，此分別有法務部調查局電腦編號
    000000000號鑑定通知書及高雄醫學大學附設中和紀念醫院九十年九月
    三日編號0000－000號檢驗報告各一紙附卷可憑（見原審卷第二四、三一
    頁，法務部調查局鑑定通知書誤載送驗白粉二十八包，應予更正），是被告自白
    上開扣案之海洛因均為其所有一節，核與事實相符，自得採為論科之依據。
  (二)被告雖辯稱扣案之海洛因均係供自己施用云云，而其於警訊時亦供稱：「我自九
    十年二月間開始吸食毒品。吸食海洛因及安非他命都有．．．」等語（見偵查卷
    第二二頁警訊筆錄），另觀其前科素行，確有多次違反肅清煙毒條例及麻醉藥品
    管理條例前科，且本件在被告上開租住處亦查獲供施用海洛因之塑膠管杓三支、
    塑膠吸管二支、香菸二支，此有扣押物品清單一紙在卷可按（見偵查卷第五頁）
    ，固堪認被告素有施用毒品海洛因之惡習無訛。惟據被告於原審審理中供稱：「
    （問：你每天施用毒品？）是的，每天都有施用，最多一天使用七、八次，最少
    也有三、四次。」「（問：每次施用毒品重量？）不一定．．．海洛英部分一次
    用量約二公克，每天最多使用十幾次，最少也有三、四次，都是摻入香煙內使用
    。」等語（見原審卷第四一－二、四二頁），而人體若以海洛因摻於香煙內吸食
    代替注射，且已有癮，以較寬之標準衡量，每日消耗量亦不應超過四百毫克（即
    ○．四公克），此有法務部調查局函復司法機關之查詢函一份附卷可參（見原審
    卷第三一六頁）。依被告上開所述其每日施用第一級毒品海洛因之數量即有六公
    克（2×3）至二十公克（2×10）不等，實已超過人體所能耐受之極量甚鉅。又
    本件查獲之海洛因二十七包合計淨重一二四點九二公克，如以每日消耗量○點四
    公克計算，本件查獲之海洛因二十七包至少約可施用三百十二日（計算式：124.
    92÷0.4=312.3），即將近一年；如依被告於偵查中供稱：「海洛因一天吸二、
    三次，每次使用的份量差不多○點一公克」等語（見偵查卷第三七頁反面），則
    查獲之海洛因約可施用一千四十餘日，即將近三年，遠超過一般吸毒者單純為施
    用所持有之數量，亦與一般施用毒品之人通常係小量購買之情形有異。被告雖嗣
    於本院調查時改稱：「每次施用海洛因○點二、三公克，一天施用有時達到十幾
    次」等語（見本院九十二年五月十五日訊問筆錄），亦與上揭一般人體所能耐受
    之極量不符，所辯核與常理有違，顯不足採。
  (三)又被告於原審調查時供稱：「（問：購買海洛因一次多少公克？多少錢？）海洛
    因與安非他命購買一次大約三十幾公克，海洛因約八萬元，安非他命大概二萬元
    。」「（問：多久買一次？）一個月大約買一次或二、三次。」「（問：買一次
    的份量是否都是三十幾公克？）是。」「（問：一個月是否至少會買一次海洛因
    及安非他命？）是。」「（問：依你剛剛所言每月購買毒品開銷至少十萬元？是
    否有資力足以支付？）是，沒有，所以才向銀行貸款。」等語（見原審卷二六四
    至二六六頁），並於本院調查中提出向大寮鄉農會借款之總歸戶卡、存摺明細等
    資料為證（見九十二年五月二十二日被告提證資料），然依被告上述所言每日施
    用第一級毒品海洛因之數量約六公克至二十公克不等，則其每月購買第一級毒品
    海洛因三次共約九十餘公克，僅能支應其施用五至十五日左右，實不足止癮。若
    依上開法務部調查局之函釋意旨所載第一級毒品海洛因每日消耗量計算，海洛因
    三十餘公克已足夠使用約七十五日（30÷0.4=75），以被告自承從事土木工程業
    ，有工程才有錢賺，每月收入及開銷均不清楚等情（見原審卷第二六六頁），足
    見其經濟條件顯非寬裕，如係供自己施用，自當量力購買少量毒品以求解癮，始
    符常情，豈有竟向銀行借貸購買超過施用毒品者短期所需之施用量，顯與常情有
    違；況被告上開所貸款項係作為承包工程及發放工資之用，已據其供明在卷（見
    本院九十二年五月二十二日訊問筆錄），益徵被告所辯以向銀行貸款購買上開大
    量毒品海洛因係要供自己施用云云，委難令人置信。
  (四)上開扣案皮包內之第一級毒品海洛因二十包，係被告所有，已如前述，其分裝方
    式係以五小包、五小包、五小包、二小包、三小包為單位，分別再以五個夾鏈袋
    分裝成五包，而該五小包、五小包、五小包、二小包、三小包，其重量經警粗略
    秤重依序毛重為約二點四公克、三點八公克、五點零公克、四點零公克、二點二
    公克，五包夾鏈袋內之各小包毒品之重量均相同；而在被告上開租住處所查獲之
    第一級毒品海洛因七包，其重量經警粗略秤重依序毛重為約二四公克、十七公克
    、三一點六公克、四三點四公克、三點七公克、一點零公克（二包合重）等情，
    業據證人蔡坤景於原審審理時結證甚明（見原審卷第一○六、一○七頁），苟被
    告係供自己長期施用，應妥為密封存放，以防受潮變質，何須大費周章予以精密
    分裝？又被告持有之第一級毒品海洛因若僅係供自己施用，何須隨身攜帶二十包
    之毒品，並將之分裝成重量不同之數種規格？且由被告持有第一級毒品海洛因外
    出之包數觀之，亦已超出一般自行施用者所需，顯見被告係為便於出售，而依購
    買者之經濟能力分裝成重量不同之包裝，並非單純供己施用而已。被告於本院調
    查時辯稱：被查獲當天所攜帶之二十包海洛因是伊從大寮住處要帶到鳳山租屋處
    自己施用云云，無非事後卸責之詞，不足採信。被告販入之上開第一級毒品海洛
    因既非單純供己施用，且以被告自承尚須向銀行貸款以購買毒品，足認其購買毒
    品之資金拮据，應不可能無償轉乙他人，或為無償轉乙他人施用而購入前開毒品
    ，且其又將之分裝攜帶外出，亦非購入後僅是單純保管持有，故被告於短時間內
    無法施用前開大量毒品，竟購入約三十餘萬元之毒品（依被告所述以八萬元之價
    格購買三十餘公克之第一級毒品海洛因計算，淨重一二四點九二公克之第一級毒
    品海洛因，即約須三十三萬餘元），並將之分裝成二十小包隨身攜帶大量毒品外
    出，其於購入前開毒品之初，即有以營利之意圖販入後俟機出售，以賺取差價供
    其生活及施用毒品之需，至為灼然。
  (五)辯護意旨雖辯稱被告被查獲之毒品海洛因，經法務部調查局鑑定結果純度僅28.7
    9%，不到三分之一之純度，與一般毒品買賣之要件，需純度要夠之情形有別，應
    足確信被告係自己調配供自己施用云云。然毒品海洛因之販賣，固可能隨純度之
    高低而異其價格，惟須達何純度始可販賣，並無一定標準，且販賣者摻雜其他物
    質以增加數量，並非難以想見，是所謂「純度要夠，為一般毒品買賣之要件」，
    顯屬無據，不足採信。
  (六)綜上所述，被告所辯上開各語，無非事後卸飾之詞，要無足採。本件事證明確，
    被告販賣第一級毒品海洛因之犯行，洵堪認定，應予依法論科。
二、公訴意旨另以：被告甲○○於九十年五月二十五日下午三時許，為警在高雄縣鳳
    山市○○路與新生路口查獲，並扣得其意圖販賣而持有之第二級毒品安非他命六
    包（驗後毛重一八點五公克），因認被告另涉有毒品危害防制條例第五條第二項
    之意圖販賣而持有第二級毒品罪嫌等語。
三、公訴人認被告另涉犯毒品危害防制條例第五條第二項意圖販賣而持有第二級毒品
    罪嫌，無非以被告在右開路口被警查獲時，所扣得之安非他命等物已經被告拿在
    手上，被告雖辯稱係其所拾得云云，顯與常情不符；另扣案之三本帳冊上所記載
    交易對象均係以綽號「Ｏ仔」表示，若係被告施作工程所為之記帳，何以未能以
    真實姓名表示，亦與常情有違；又被告供承自九十年二月間開始施用安非他命，
    平均每次施用份量為○點一公克，每次所購買安非他命份量為三十餘公克，金額
    為一萬八千元，約可吸用一個月，所扣之毒品係九十年四月底所購尚未吸完等語
    ，按被告所施用之份量既不多，但扣案之安非他命，數量卻如此大宗，斷非僅供
    其施用，應係供被告意圖販賣之用等情，為其論據。
四、按犯罪事實應依證據認定之，無證據不得推定其犯罪事實，刑事訴訟法第一百五
    十四條定有明文。又所謂認定犯罪事實之證據，係指足以認定被告確有犯罪行為
    之積極證據而言，如未發現相當證據，或證據不足以證明，自不能以推測或擬制
    之方法，以為裁判基礎。又認定不利於被告之事實，需依積極證據，茍積極證據
    不足為不利於被告事實之認定時，即應為有利於被告之認定，更不必有何有利之
    證據；積極證據不足證明犯罪事實時，被告之抗辯或反證縱屬虛偽，仍不能以此
    資為積極證據應予採信之理由。次按，刑事訴訟上證明之資料，無論其為直接證
    據或間接證據，均須達於通常一般人均不致於有所懷疑，而得確信其為真實之程
    度，始得據為有罪之認定，若其關於被告是否犯罪之證明未能達此程度，而有合
    理性懷疑之存在，致使無從形成有罪之確信，根據「罪證有疑，利於被告」之證
    據法則，即不得遽為不利被告之認定，其以情況證據（即間接證據）斷罪時，尤
    須基於該證據在直接關係上所可證明之他項情況事實，本乎推理作用足以確證被
    告有罪，方為合法，不得徒憑主觀上之推想，將一般經驗上有利被告之其他合理
    情況逕予排除，此觀諸最高法院七十六年度台上字第四九八六號、三十二年度上
    字六七號判例意旨自明。又按，法院固應依職權調查證據，但並無蒐集證據之義
    務，法院調查之範圍以審判中案內所存在之一切證據為限，案內所不存在之證據
    ，即不得責令法院為發現真實，應依職權從各方面詳加蒐集、調查，亦經最高法
    院八十七年度台非字第一號判決闡釋在案。
五、訊據被告堅決否認有販賣第二級毒品安非他命之犯行，辯稱：扣案之安非他命亦
    係伊於九十年二月中旬陸續向綽號「大胖仔」之不詳姓名成年男子所購得供自己
    施用等語。經查：
  (一)被告為警在高雄縣鳳山市○○路與新生街口查獲其手上所持有之皮包內有第一級
    毒品海洛因二十包、第二級毒品安非他命六包，該只皮包及其內之毒品均係被告
    所有，業經被告自承在卷，且經證人蔡坤景證述屬實，有如前述，是被告前於警
    訊、偵查及原審所辯稱：皮包內之第二級毒品安非他命並非伊所有云云，固不足
    採信。惟被告於警訊時已供稱：「我自九十年二月間開始吸食毒品，吸食海洛因
    及安非他命都有．．．」等語（見偵查卷第二二頁警訊筆錄），且觀其前科素行
    ，確有多次違反肅清煙毒條例及麻醉藥品管理條例前科，本件被告被查獲後，亦
    經原審法院裁定送觀察、勒戒，認有繼續施用毒品傾向，再施以強制戒治處分，
    有原審法院九十年度毒聲字第三三一三號裁定（見偵查卷第四二頁）及臺灣高等
    法院被告全國前案紀錄表在卷可考，足見其素有施用毒品之惡習無訛。又被告為
    警查獲持有本件第二級毒品安非他命六包（驗後毛重一八點五公克）後，另在被
    告上開租住處查獲執有供吸食安非他命所用之吸食器一組、玻璃球管二支、燈泡
    一個，此有扣押物品清單一紙附卷可稽（見偵查卷第五頁），參酌本件被查獲之
    安非他命驗後毛重僅一八點五公克，數量非鉅，被告購置多次施用之量而持有，
    供其一己施用，以其上開長期施用毒品之慣習而言，尚無違情理之處。
  (二)按甲基安非他命之每日正常使用劑量為二點五至二十五毫克之間（每公克為一百
    毫克），其最低致死劑量為一公克，久用成癮而對該等藥物產生耐藥性者，其程
    度因個人體質、使用頻率與接觸時間之長短而異，可使其致死量增至數倍或十倍
    以上，業據行政院衛生署管制藥品管理局九十年三月八日管檢字第九二三五三號
    函述綦詳（見原審卷第三一八頁）。本件查獲之安非他命驗後毛重為一八點五公
    克，有高雄醫學大學附設中和紀念醫院九十年七月十日檢驗報告單一紙在卷可憑
    （見偵查卷第八頁），是以每日使用二十五毫克劑量計算，本件查獲之安非他命
    約可施用七十四日左右（計算式：18.5÷0.25=74），即二月餘。被告雖於原審
    審理時供稱：「（問：每次施用毒品重量？）不一定，安非他命部分一次最多使
    用一、二公克，最少也有○點五公克，每天最少使用三、四次，最多七、八次。
    」等語（見原審卷第四二頁），依其所述，每日施用第二級毒品安非他命之數量
    ，固超過人體之耐受量，並非可採，然以被告每日均需施用多次之情形，堪認其
    成癮耐藥性應非輕微，是本件查獲安非他命之數量，其所能提供被告施用之日數
    ，應比一般人使用之日數更少，尚難以本件查扣第二級毒品安非他命之數量，遽
    論被告持有該毒品非供己施用。
  (三)又所謂意圖販賣而持有毒品罪，係指基於販賣營利以外之其他原因而購入毒品，
    持有後始起意售賣營利者之情形而言。雖或謂被告就所持有之本件安非他命，除
    可充為自身吸食之用外，非無轉售牟利之可能云云，然關於被告持有毒品後，改
    易或起具轉售營利之主觀犯意，事涉犯罪構成要件事實之認定，自須據相關事證
    資為嚴格證明，且達於一般人均無合理懷疑而得確信其為真實之程度始可。本件
    查獲被告持有內裝有毒品之皮包後，又在被告上開租住處查獲研磨機及分裝袋，
    固或令人質疑其有販賣之意圖，然該研磨機經送鑑定結果，僅呈嗎啡之陽性反應
    ，已如前述，以甲基安非他命本係結晶顆粒型態，施用者直接將之置於鋁箔紙上
    以燒烤方式吸食所產生之煙霧即可，實無以該研磨機研磨之必要，且觀之扣案之
    帳冊及聯絡簿等，經本院詳視其內容，並未明確記載與毒品販賣有關之情事，雖
    被告就每日施用第二級毒品安非他命之數量，所供與上開文獻所載一般人之耐受
    量不符，委無可採，此固有可議之處，然此僅係被告所為之抗辯不可採，本件考
    量被告所持有之安非他命之數量驗後毛重僅一八點五公克，供被告自身施用解癮
    後應所賸無幾，似殆無再予轉售之可能，是欲以上開被告不足採信之辯詞，而認
    定其持有之主觀犯意，除供己施用外，兼有販賣之意圖，證明力容有未足。此外
    ，復查無其他足認被告有意圖販賣而持有第二級毒品之積極證據為佐，自難遽以
    意圖販賣而持有第二級毒品之重罪相繩，此部分被告犯罪顯不能證明。
二、查海洛因係毒品危害防制條例第二條第二項第一款所列之第一級毒品。被告於大
    量販入前開毒品後將之分裝準備販售他人，顯見被告有販賣毒品之營利意圖。又
    販賣毒品罪，並不以販入之後復行賣出為構成要件，只須以營利為目的，而將毒
    品買入者，有一於此，其犯罪即經完成（最高法院二十五非字第一二三號判例、
    司法院院解字第四０七七號解釋、最高法院八十三年台非字第一八四判例參照）
    ，被告意圖營利，於販入前開毒品後，雖尚未及賣出，惟依上開說明，仍應成立
    販賣毒品既遂罪。核被告所為，係犯毒品危害防制條例第四條第一項之販賣第一
級毒品罪。公訴意旨認應依同條例第五條第一項之意圖販賣而持有第一級毒品罪
    處斷，尚有未洽，惟其起訴之基本事實相同，本院自得予以審理，並依法變更起
    訴法條。被告雖供稱上開扣案之毒品海洛因，係其自九十年二月中旬起陸續購入
    等語，惟僅有其不利之自白，並無其他補強證據為佐，依有利於被告之認定，應
    認係其於九十年二月中旬至同年五月二十五日被查獲前之某日，一次所販入之事
    實，僅構成一罪。被告非法持有第一級毒品海洛因之低度行為，已為販賣之高度
    行為所吸收，不另論罪。又被告曾於八十四年間，因違反肅清煙毒條例、麻醉藥
    品管理條例案件，分別經臺灣高雄地方法院判處有期徒刑三年一月、一年、一年
    八月確定，經聲請定應執行刑為有期徒刑五年八月，並於八十九年六月二十六日
    縮刑期滿執行完畢之事實，有臺灣高等法院被告全國前案紀錄表及臺灣高雄地方
    法院檢察署刑案資料查註紀錄表各一份在卷可按，其受有期徒刑執行完畢後，五
    年之內再犯有期徒刑以上刑之本罪，為累犯，惟其所犯販賣海洛因之罪法定本刑
    為死刑或無期徒刑部分，依刑法第六十四條第一項、第六十五條第一項之規定，
    不得再加重僅就罰金刑部分加重其刑。被告意圖營利販入上開毒品海洛因，尚未
    賣出即為警查獲，並未造成他人及社會實質損害，惟念其對重典之認識不夠深切
    ，且所販入之毒品數量亦與一般大盤毒販之情形不同，依被告所犯販賣第一級毒
    品罪，法定本刑為死刑、無期徒刑，誠屬法重情輕，本院認以其犯罪情狀，倘科
    以法定最輕刑之無期徒刑，猶嫌過重，其犯罪情狀與法定刑度相較，客觀上可引
    起一般人之同情，尚非無可憫恕之處，爰依刑法第五十九條之規定，減輕其刑。
四、原審因而適用刑事訴訟法第三百條，毒品危害防制條例第四條第一項、第十八條
    第一項前段、第十九條第一項，刑法第十一條、第四十七條、第三十七條第二項
    、第五十九條之規定，並審酌被告販入第一級毒品海洛因意圖牟利，所持有之毒
    品數量非少，對社會之潛在危害甚鉅，惡性非輕，且犯後不知悔悟，飾詞卸責，
    否認犯行，態度尚難謂為良好等一切情狀，量處被告有期徒刑拾貳年，另依被告
    所犯販賣第一級毒品之性質，認有褫奪公權之必要，併宣告褫奪公權七年。又
    明扣案之海洛因二十七包（合計淨重一二四點九二公克，包裝重一三點二○公克
    ）及研磨機一台上所殘留之海洛因，均係第一級毒品，應依毒品危害防制條例第
    十八條第一項前段規定，諭知沒收銷燬之。至於送驗耗損之海洛因部分，既已滅
    失不存在，自無併予宣告沒收銷燬之必要，另扣案之研磨機一台，為被告所有，
    業據被告供明在卷，且供被告研磨塊狀海洛因成粉狀以利分裝販賣所用之物，已
    如前述，爰依毒品危害防制條例第十九條第一項之規定宣告沒收。又扣案之塑膠
    管杓三支、塑膠吸管二支、香菸二支、吸食器一組、玻璃球管二支、燈泡一個，
    經送請高雄醫學大學附設中和紀念醫院鑑驗結果，分別呈嗎啡、甲基安非他命之
    陽性反應，固有該院九十一年十一月三十日檢驗報告五紙附卷可查（見原審卷第
    二四○至二四六頁），惟被告亦有施用第一級毒品海洛因及第二級毒品安非他命
    之犯行，有如前述，故上開物品應係被告施用第一、二級毒品所用之物，與本件
    販賣第一級毒品之犯行，無直接關連，爰不併予宣告沒收。另扣案之空夾鏈袋十
    四個，數量甚少，且被告有施用毒品之習性，以之分裝自行施用之毒品，尚符常
    情，不足認為係供被告犯本件販賣第一級毒品罪所用之物，亦不併予宣告沒收。
    而扣案之手提包一只，固在其內查獲被告所持有之上開毒品，然以該物之性質與
    販賣毒品之犯行，非有使用上之必要性；及扣案之聯絡簿一本、帳冊三本，經檢
    視其內容與行動電話八支、現金二萬元，均查無積極證據足認與本件被告販賣第
    一級毒品犯行，有直接關連性，均不併予宣告沒收。再說明被告被訴意圖販賣而
    持有第二級毒品部分，不能證明犯罪，原應為無罪之諭知，惟公訴意旨認此部分
    與前開有罪部分有裁判上一罪關係，爰不另為無罪之諭知，是原審認事用法皆無
    不合，量刑亦稱允當，被告上訴否認犯罪，而指摘原判決不當，非有理由，應予
    駁回。
據上論斷，應依刑事訴訟法第三百六十八條，判決如主文。
本案經檢察官朱文彬到庭執行職務。
中    華    民    國      九十二      年      六      月     三十   日
                              臺灣高等法院高雄分院刑事第八庭
                                  審判長法官  郭雅美
                                        法官  江泰章
                                        法官  裕斗
右正本證明與原本無異。
如不服本判決應於收受本判決後十日內向本院提出上訴書狀，其未述上訴理由者，
並得於提起上訴後十日內向本院補提理由書狀（均須按他造當事人之人數附繕本)「
切勿逕送上級法院」。
                                      書記官  吳福連
中    華    民    國      九十二      年      六      月     三十   日
附錄：本判決論罪科刑法條：
毒品危害防制條例第四條第一項：
製造、運輸、販賣第一級毒品者，處死刑或無期徒刑；處無期徒刑者，得併科新臺幣
一千萬元以下罰金。


司法院資訊處製作；財團法人民間司法改革基金會備份。
